【裁判字號】    88,上易,3059
【裁判日期】    890126
【裁判案由】    竊盜
【裁判全文】
臺灣高等法院臺中分院刑事判決                八十八年度上易字第三○五九號
    上  訴  人
    即  被  告  丙○○
右上訴人因竊盜案件，不服台灣台中地方法院八十八年度易字第一四○八號中華民國
八十八年十月十五日第一審判決（起訴案號：台灣台中地方法院檢察署八十八年度偵
字第七七八八號）提起上訴，本院判決如左：
    主  文
上訴駁回。
    事  實
一、丙○○於民國（下同）八十八年三月十七日二十時許，騎乘機車搭載莊義村（已
    經原審判決科處有期徒刑三月確定），行經台中市○區○○街九八巷一號明德女
    中附近，以行竊機車，每輛可獲利新台幣（下同）五百元之代價之條件，向莊義
    村提議行竊，莊義村見有利可圖，即予允諾，二人遂基於共同行竊銷贓以獲取不
    法利益之犯意聯絡，意圖為自己不法之所有，在上址搜尋欲行竊之機車後，二人
    決定行竊甲○○所有之車牌號碼ＶＯＰ－○○二號機車，即由丙○○以其所有之
    前開機車鑰匙行竊，開啟前開機車龍頭鎖得手後，但因引擎電門無法發動，乃由
    莊義村騎乘甲○○所有之前開機車，而丙○○則在後騎乘其所有之機車，自後以
    腳推之方式移動，欲將前開機車移至附近機車行重新配置鑰匙，用以啟動，推行
    約二十公尺，嗣經明德女中警衛黃瑞成發覺有異，騎乘機車撞倒莊義村，並報警
    當場逮捕莊義村，丙○○則趁隙駕車逃逸。
二、案經台中市警察局第三分局報告臺灣臺中地方法院檢察署檢察官偵查起訴。
    理  由
一、訊據上訴人即被告丙○○（下稱被告）於原審及本院調查時矢口否認有何前揭竊
    盜犯行，辯稱：伊事先並不知悉被告莊義村欲行竊之事，當天係應被告莊義村之
    請，載其牽回機車，被告莊義村以其鑰匙無法開啟，伊欲幫他推至機車行開鎖，
    後來，黃瑞成發現，一直追打被告莊義村，伊因害怕才逃跑，且被告莊義村亦於
    偵訊中供稱係其個人所行竊，與伊無關云云。經查被告有右揭竊取機車之事實，
    業據共犯莊義村於警訊、偵查及原審中坦認：「因為丙○○說要不要去賺錢，才
    去偷竊機車，是丙○○（小胖）邀我去竊取的，我們共同竊取機車是要騎去賣的
    ，一台賣一千，每人分五百元。」、「我與丙○○一起去偷的，在偷得後我在機
  車，我坐在座椅上未發動，丙○○在後推車，約離現場二十公尺許，被民眾發現
    」（偵查卷七頁背面、二十三頁背面）、「（問：八十八年三月十七日晚上七時
    三十分許，在中市明德女中附近與丙○○共同竊取機車？）有的，是丙○○找我
    去的，他說每竊得一部可得五百元，那天是丙○○以他鑰匙打開龍頭鎖，因無法
    打開，丙○○以手轉開該機車龍頭鎖，但仍無法開啟電門，他叫我坐上機車，他
    在後面推，推了約二十公尺就被抓。（問：在偵訊中為何改稱機車是你自己偷？
    ）因我在外欠錢，丙○○要我扛下罪行，他才肯幫我解決，所以我才會改口說機
    車是我開的，實際情形應以警訊筆錄為準。」（原審卷四十九頁）等情屬實，核
    與證人黃瑞成於警訊中證稱：「我是於（今）十七日下午十九時三十分許，就發
    現兩竊嫌在竊得地方（明德女中）徘徊四次，在第四次才動手竊機車，竊得時由
    （竊嫌）莊義村騎駛該車要走，被我擋下與警方合力逮捕到案，另一名被逃跑，
    發現時竊嫌莊義村是被另一名竊嫌（逃逸）載的，竊得手，另一名竊嫌騎原車Ｘ
    ＸＸ—二九○號車逃逸，竊嫌莊義村騎所竊來的機車ＶＯＰ—○○二號要逃跑。
    」（偵查卷十二頁）等情互核相符，並與被害人甲○○於警訊所述情節相符（偵
    查卷九頁），並有贓物領據及車籍作業系統－查詢認可資料各一份在卷為憑。共
    犯莊義村前開自白與事實相符，應堪置信。莊義村另於檢察官偵訊中改稱係伊個
    人行竊云云（偵查卷三十一頁背面），應係迴護被告丙○○之詞，要難採信。綜
    上所述，本件事證已臻明確，被告所辯顯係卸責之詞，委無足採，其犯行洵堪認
    定。
二、核被告所為，係犯刑法第三百二十條第一項之竊盜罪。被告與莊義村共同謀議，
    著手行竊，其二人間，顯有共同竊盜之犯意聯絡，行為分擔，為共同正犯。原審
    依據上述理由，適用刑法第二十八條、第三百二十條第一項，罰金罰鍰提高標準
    條例第一條前段，並審酌被告行竊機車，為貪圖不法利益，謀取不勞而獲，其行
    竊動機，對於被害人之財產安全及社會之安寧秩序，皆有不良影響，而被告提議
    行竊，案發後，為飾詞狡卸，未見悔意一切情狀，量處被告有期徒刑四月之刑。
    又敘明至於被告丙○○開啟前開機車所使用之鑰匙，係被告丙○○所騎乘之機車
    鑰匙，並非專供行竊所用之物，該部分復未經扣案，而不諭知沒收。經核其認事
    用法俱無不合，量刑亦稱允適，被告提起上訴，猶執陳詞否認有竊盜犯行，指摘
    原判決不當，非有理由，應予駁回。
三、被告經合法傳喚，無正當理由不到庭，不待其陳述逕行判決。
據上論斷，應依刑事訴訟法第三百七十一條、第三百六十八條，判決如主文。
本案經檢察官乙○○到庭執行職務。
中      華      民      國    八十九    年      一      月    二十六    日
                                  台灣高等法院台中分院刑事第七庭
                                        審判長法  官  劉  連  星
                                              法  官  林  秋  華
                                              法  官  江  錫  麟
右正本證明與原本無異。
不得上訴。
                                              書記官  謝  雅  惠
中      華      民      國    八十九     年      一       月   二十八   日
                                                                        Ｆ


司法院資訊處製作；財團法人民間司法改革基金會備份。
